臺灣彰化地方法院刑事判決　　　　　　　　　　　　　九十一年度易字第八八六號
　　公　訴　人　臺灣彰化地方法院檢察署檢察官
　　被　　　告　丙○○
　　被　　　告　乙○○
　　被　　　告　甲○○
右列被告等因傷害等案件，經檢察官提起公訴 (九十一年度偵字第四三九一、四九八
五號)，本院判決如左：
    主  文
丙○○、乙○○共同傷害人之身體，處拘役貳拾日，如易科罰金以佰元折算壹日。
緩刑貳年。
甲○○傷害人之身體，處拘役伍拾日，如易科罰金以佰元折算壹日。
    事  實
一、乙○○、丙○○二人與甲○○原不相識，但因甲○○自黃利龍處取得一紙由乙○○所簽發之支票（發票日：民國九十年九月十三日，面額七萬零四百二十九元，
    支票號碼：ＦＥ0000000號），經屆期提示未獲付款，且因追索未成，乃
    發生爭執，且彼有不悅。後甲○○於九十一年四月十八日十五時二十分許，駕車
    至乙○○所經營而位彰化縣和美鎮○○里道○路七二六號之「可口海產小吃部」
    催討票款，甲○○與乙○○二人再生爭執，丙○○聞聲亦加入助拳，而與乙○○
    共同持塑膠管（未扣案）和甲○○互毆。致甲○○頭部、左手肘、右前臂、左右
    大腿、右肩胛等多處瘀傷，乙○○則受有左側第九肋骨骨折、左側胸部挫傷等傷
    害（丙○○受傷害部分未據告訴）。
二、案經被害人甲○○就乙○○、丙○○傷害部分訴由彰化縣警察局和美分局報告臺
    彰化地方法院檢察署檢察官偵查；被害人乙○○就甲○○傷害部分訴由臺灣彰化
    地方法院檢察署檢察官偵查訴。
    理  由
一、訊據被告乙○○對於其持塑膠管毆打被告甲○○之事實，供承不諱；另訊被告丙○○、甲○○二人均矢口否認涉有傷害之犯行，被告丙○○辯稱：伊只將被告甲○○推出門外云云。被告甲○○亦辯稱：被告乙○○將伊從車上把拉，後被告乙○○、丙○○就一起對伊毆打，伊並未毆打任何人云云。惟查：被告丙○○於偵
    訊中供稱：「當天我在睡覺，聽到甲○○大聲罵，就起來，叫他到外面談，他說
    好並且大聲罵人，我就把他推到店外，他就用大哥大打我，並抓我的衣服，使我
    右腳跪下、擦傷，乙○○見狀就拿塑膠管打他的頭二下，我接著拿該塑膠管打他
    四下，他就趕快開車離去」等語核與被告乙○○於偵訊中亦供稱：「當天我在辦
    公室，甲○○走入店裡說要喝酒，我看他已有酒意，就說泡茶好了，甲○○就用
    腳踢我，並拍門板，丙○○出來後，甲○○口出穢詞，丙○○把甲○○推出門外
    ，其餘就如丙○○所陳述」等語，大致相符，且有驗傷診斷書三紙附卷可稽，參
    諸被告乙○○年逾六十，身材瘦小，是否能將壯年之被告甲○○拉下車，仍有疑
    問？況自驗傷診斷書以觀，被告甲○○所受之傷均僅係瘀傷，而被告乙○○則受
    有左側第九肋骨骨折、左側胸部挫傷等傷，此絕非如被告甲○○所辯之情形所能
    致之，當係如被告乙○○於偵審中；丙○○於偵查中所供，較合於常理。是綜上
    ，顯見被告丙○○、甲○○所辯，不可採信。本件罪證明確，被告三人之犯行，
    足以認定。
二、核被告符所為均係犯刑法均係犯刑法第二百七十七條第一項之傷害罪。被告乙○○與丙○○間，就傷害被告甲○○部分，有犯意之聯絡及行為之分擔，為共同正
    犯。爰審酌被告丙○○、乙○○、甲○○等人之犯罪動機、目的、手段、各所受
    之傷勢，及犯罪後之態度等一切情狀，各量處如主文所示之刑，均諭知易科罰金
    之折算標準。查被告丙○○、乙○○前未曾受有期徒刑以上刑之宣告，此有臺灣
    彰化地方法院檢察署刑案資料查註紀錄表一紙在卷可稽，其經此教訓，應知警惕
    而無再犯之虞，所宣告之刑，認以暫不執行為適當，併予宣告緩刑二年，以勵自
    新。至被告甲○○部分，因考量其對年老之人下手非輕，故不宜為緩刑之諭知，
    併此敘明。
三、據上論斷，應依刑事訴訟法第二百九十九條第一項前段，刑法第二十八條、第二
    百七十七條第一項、第四十一條第一項、第七十四條第一款，罰金罰鍰提高標準
    條例第一條前段、第二條前段，判決如主文。
本案經檢察官林鈴淑到庭執行職務。
中      華      民      國    九十一    年      十      月       三     日
                                臺灣彰化地方法院刑事第一庭
                                    法      官  洪  志  賢
右正本證明與原本無異。
如不服本判決，應於判決送達後十日內，向本院提出上訴狀（須附繕本）。
告訴人或被害人對於判決如有不服具備理由請求檢察官上訴者，其上訴期間之計算係
以檢察官收受判決正本之日期為準。
                                    法院書記官  洪  年  慶
中      華      民      國    九十一    年      十      月       九     日
刑法第二百七十七條：
傷害人之身體或健康者，處三年以下有期徒刑，拘役或一千元以下罰金。
犯前項之罪，因而致人於死者，處無期徒刑或七年以上有期徒刑，致重傷者，處三年
以上，十年以下有期徒刑。
